---
title: "География телеграмм"
output: html_document
editor_options: 
  chunk_output_type: console
---
### Место отправления

На этой карте показываются точки, откуда были отправлены телеграммы в нашем датасете. Легенда - тон телеграмм.

```{r, echo = FALSE, warning = FALSE, message = FALSE}
library(tidyverse)
library(leaflet)
library(leafsync)

telegrams <- read_csv("all_telegrams.csv")

pal_cat <- colorFactor("Spectral", domain = telegrams$sentiment)
pal_cat(telegrams$sentiment[1])

telegrams %>%
  leaflet() %>%
  addTiles() %>% 
  addCircles(lat = ~sent_lat,
             lng = ~sent_lon,
             label = ~sending_place,
             color  = ~pal_cat(sentiment),
             opacity = 0.9,
             popup = ~sending_place) %>%
  addLegend(pal = pal_cat,
            values = ~sentiment,
            title = "")
```

### Место получения

А этой карте показываются точки, где были получены телеграммы в нашем датасете. Легенда - тон телеграмм.

```{r, echo = FALSE, warning = FALSE, message = FALSE}
library(tidyverse)
library(leaflet)
library(leafsync)

telegrams %>%
  leaflet() %>%
  addTiles() %>% 
  addCircles(lat = ~received_lat,
             lng = ~received_lon,
             label = ~receiving_place,
             color  = ~pal_cat(sentiment),
             opacity = 0.9,
             popup = ~receiving_place) %>%
  addLegend(pal = pal_cat,
            values = ~sentiment,
            title = "")
```

### Место отправления и получения (синхронизированные карты)

Это те же самые карты, просто их можно смотреть одновременно, сопоставляя точки.

```{r, echo = FALSE, warning = FALSE, message = FALSE}
library(tidyverse)
library(leaflet)
library(leafsync)

telegrams <- read_csv("all_telegrams.csv")

pal_cat <- colorFactor("Spectral", domain = telegrams$sentiment)
pal_cat(telegrams$sentiment[1])

telegrams %>%
  leaflet() %>%
  addTiles() %>% 
  addCircles(lat = ~sent_lat,
             lng = ~sent_lon,
             label = ~sending_place,
             color  = ~pal_cat(sentiment),
             opacity = 0.9,
             popup = ~sending_place) %>%
  addLegend(pal = pal_cat,
            values = ~sentiment,
            title = "") ->
  map_sent

telegrams %>%
  leaflet() %>%
  addTiles() %>% 
  addCircles(lat = ~received_lat,
             lng = ~received_lon,
             label = ~receiving_place,
             color  = ~pal_cat(sentiment),
             opacity = 0.9,
             popup = ~receiving_place) %>%
  addLegend(pal = pal_cat,
            values = ~sentiment,
            title = "") ->
  map_received

sync(map_sent, map_received)
```